# 总额法和净额法的判断

提问人：慕 颜 韵 时间：2021-07-07 12:33:08
请教陈老师：
业务模式如下：
1 、委托方委托A公司为其产品作宣传，签订合同，形式为在某繁华区域的广告牌进行展示，A负责产品宣传画册的设计及展现，约定每月收取12 万元。
2 、A接受订单后，与广告牌供应商签订相同期限合同（即不承担闲置风险，假定可随时取得）。在与委托方结算单上，A公司会标明广告牌租赁的金额 10 万元（以成本价列示给客户），以及宣传画册设计及展现费用 2 万元。
问题 1 ：对于广告牌部分，是否可以确认收入，还是仅以展示画册的设计及张贴确认收入。
问题 2 ：假如客户指定日期，在特定的日期里，A可能会因租不到合适的广告牌而需要对客户支付额外费用，这种情况是否会影响问题 1 的判断。
谢谢陈老师！

回答人：chenyiwei
这里的关键在于A是否构成对广告牌的转租。需要关注的问题是：在A与委托方签订的合同中是否限定了广告牌的数量、位置等，还是可以由A自行选定；A能否自行谈判确定广告牌租金并将其转嫁给委托方。A自身是否承担广告牌租赁的“存货风险”即闲置风险也是需要考虑的问题之一。